【裁判字號】    88,易,4706
【裁判日期】    890125
【裁判案由】    傷害
【裁判全文】
臺灣板橋地方法院刑事判決                        八十八年度易字第四七六號
    公  訴  人  臺灣板橋地方法院檢察署檢察官
    被      告  甲○○
右列被告因傷害案件，經檢察官提起公訴 (八十八年度偵字第二三四０九號），本院
判決如左：
    主  文
甲○○連續傷害人之身體，處有期徒刑伍月，如易科罰金，以佰元折算壹日。
    事  實
一、甲○○基於普通傷害之概括犯意，先於八十八年三月二十一日二十二時許，在台
    北縣中和市○○街三七巷三四之三號住處，以拳頭毆打其妻乙○○胸部，致乙○
    ○受有前胸瘀傷七乘七公分之傷害；又連續於八十八年九月十五日十六時許，在
    前揭住處，以手捏傷乙○○下體，致乙○○受有會陰部上方瘀傷五乘五公分之傷
    害；又續於八十八年十月十五日八時許，在上揭住處，以拳腳毆打乙○○身體，
    致乙○○受有左上手臂及前手臂皮下瘀血各約十乘五公分及三乘二公分、右大腿
    內側左大腿內側皮下瘀血等傷害。
二、案經被害人乙○○訴請臺灣板橋地方法院檢察署檢察官偵查起訴。
    理  由
一、訊據被告甲○○僅坦承於右揭時地用手毆打乙○○之事實，惟矢口否認有以腳踹
    踢乙○○之犯行，辯稱：因乙○○在家不做事，不煮飯，且經常外出而不返家，
    亦不告知去向，始掌摑乙○○云云。惟查，右揭犯罪事實，業據告訴人乙○○於
    偵查及本院審理時指訴綦詳，並有台北市立和平醫院診斷書影本一紙、台北市立
    和平醫院家庭暴力事件驗傷診斷書影本二紙在偵查卷可按。復參以被告並不否認
    於上開時地與乙○○發生肢體衝突並以手毆打乙○○之情，足徵告訴人之指訴應
    非子虛。又夫妻相互間，本係居於平等之地位，彼此間並無懲戒權之存在，是乙
    ○○是否分擔家務，是否外出而不返家，純屬被告與告訴人夫妻相處間應如何相
    互配合、溝通之問題，縱令被告所辯屬實，亦不足作為卸免傷害罪責之正當理由
    。綜上所陳，被告所辯，顯係事後卸責之責，不足採信。本件事證明確，被告犯
    行應堪認定。
二、核被告甲○○所為，係犯刑法第二百七十七條第一項之普通傷害罪。其先後多次
    犯行，時間緊接，所犯構成要件相同，顯基於概括犯意反覆為之，應依連續犯規
    定論以一罪，並加重其刑。爰審酌被告甲○○犯罪之動機、目的、手段、所生危
    害、與被害人之關係、品行、智識程度、犯罪後態度等一切情狀，量處如主文所
    示之刑，並諭知易科罰金之折算標準。
據上論斷，應依刑事訴訟法第二百九十九條第一項前段、第五十六條，刑法二百七十
七條第一項、第四十一條，罰金罰鍰提高標準條例第一條前段、第二條，判決如主文
。
本案經檢察官潘翠雪到庭執行職務。
中      華      民      國    八十九    年      一      月    二十五    日
                                      臺灣板橋地方法院刑事第二庭
                                          法  官  黃  惠  瑛
右正本證明與原本無異。
如不服本判決，應於判決送達後十日內，向本院提出上訴狀。
                                          書記官  張  志  華
中      華      民      國    八十九    年      一      月    二十八    日
附錄本案論罪科刑法條全文
刑法第二百七十七條
傷害人之身體或健康者，處三年以下有期徒刑，拘役或一千元以下罰金。
犯前項之罪，因而致人於死者，處無期徒或七年以上有期徒刑，致重傷者，處三年以
上、十年以下有期徒刑。


司法院資訊處製作；財團法人民間司法改革基金會備份。
